臺灣高等法院民事裁定　　　　　　　　　96年度抗字第2065號
抗　告　人　乙○○
　　　　　　甲○○
上列抗告人因與相對人丙○○等人間聲請停止執行事件，對於
中華民國96年11月16日臺灣臺北地方法院96年度聲字第4651號
所為裁定提起抗告，本院裁定如下：
    主  文
原裁定關於命抗告人供擔保停止執行金額超逾新台幣貳佰零肆萬
仟柒佰陸拾貳元部分廢棄。
抗告程序費用由相對人負擔。
    理  由
一、按有提起異議之訴時，法院因必要情形，或依聲請定相當並
    確實之擔保，得為停止強制執行之裁定，強制執行第18條第
    2項定有明文。且，依該條項停止執行之擔保，係擔保執行
    債權人因停止執行所應受之損害，法院定擔保金額時，自應
    斟酌因停止執行可能遭受之損害，以為衡量之標準，非以債
    權額為依據（最高法院92年度台抗字第480號裁定意旨參照
    ）。
二、本件抗告意旨略以：相對人持原法院72年度訴字第211號民
    事確定判決（下稱原確定判決）為執行名義，聲請將坐落於
    其等所有台北市○○區○○段2小段289號土地（現改編為台
    北市○○區○○段2小段第289-4號，下稱系爭土地）內，伊
    等所有之房屋（即門牌為台北市○○街46號，下稱系爭房屋
    ）拆除，並將占用土地返還（即原法院95年度執字第2661號
    強制執行事件），經伊等提起債務人異議之訴，並聲請供擔
    保停止執行，惟原法院逕以系爭土地之公告現值，作為核定
    本件供擔保金額之基準，顯屬過高等語。
三、查，抗告人以其所有之系爭房屋占用系爭土地業已取得地上
    權為由，提起債務人異議之訴乙節，有卷附起訴狀可參（見
    本院卷第14頁），是抗告人依強制執行法第18條第2項規定
    聲請供擔保停止執行，於法有據，應予准許。本院斟酌原確
    定判決係命抗告人應將系爭房屋拆除，並將占用系爭土地之
    面積計116平方公尺返還予相對人及其他共有人（見本院卷
    第15頁反面），認相對人因本件供擔保停止執行所受之損害
    ，應係該遭占用土地（計面積116平方公尺）無法使用，致
    受有相當租金之損害。雖抗告人主張系爭房屋占用面積應係
    247.5平方公尺云云，惟相對人既係執原確定判決為執行名
    義，則超逾該執行名義外之土地部分，即非本件強制執行事
    件所得審究範圍，自非屬本件供擔保停止執行金額審酌之事
    項，附此敘明。
四、準此，本院斟酌系爭土地位於台北市區內，參以土地法第97
    條規定，認以系爭土地申報地價10％作為計算相對人因停止
    執行之損害金基準為允當。又抗告人為本件聲請時係96年，
    故以該年度之申報地價即每平方公尺新台幣（下同）40658.
    4元（見本院卷第4頁之地價謄本）作為計算基準，而抗告人
    占用系爭土地面積為116平方公尺，並預估該債務人異議之
    訴約4年4個月為終結期限（參照各級法院辦案期限實施要點
    第2點第2款、第7款、第8款規定，各審級之審理期間1審為1
    年4月、2審2年、3審1年），認本件供擔保金額以204萬3762
    元（計算式：40658.4×116×10％× (4+4 /12 )≒0000000
    .2，元以下4捨5入）為當。從而，抗告意旨指摘原法院核定
    供擔保金額過高，求予將原裁定關於命供擔保金額超逾204
    萬3762元部分為不當，聲明廢棄，為有理由，爰由本院將原
    裁定關於超逾前開應供擔保金額部分予以廢棄。
五、據上論結，本件抗告為有理由，裁定如主文。
中　　華　　民　　國　　96　　年　　12　　月　　28　　日
                    民事第十五庭
                        審判長法　官  林恩山
                              法  官  郭松濤
　　　　　　　　　　　　　　  法  官  楊絮雲
正本係照原本作成。
強制執行法第30條之1準用民事訴訟法，本裁定除以適用法規顯
有錯誤為理由，並經本院許可外，不得再抗告。如提起再抗告，
應於收受後10日內委任律師為訴訟代理人向本院提出再抗告狀。
並繳納再抗告費新台幣１千元。
中　　華　　民　　國　　96　　年　　12　　月　　31　　日
                              書記官  鄭淑昀
